臺灣桃園地方法院刑事判決　　　　　　　　　　　　九十一年度易字第一四七號
　　公　訴　人　臺灣桃園地方法院檢察署檢察官
　　被　　　告　乙○○
右列被告因家庭暴力罪之傷害案件，經檢察官聲請簡易判決處刑（九十年度偵字第七
五六三號），本院改依通常程序審理，判決如左：
    主  文
乙○○傷害人之身體，處罰金參仟元，如易服勞役，以參佰元折算壹日。
    事  實
一、乙○○與甲○○係姊妹關係，屬二親等旁系血親，係家庭暴力防治法第三條第四
    款所定之家庭成員，因甲○○積欠乙○○新台幣九萬元債務，乙○○於民國九十
    年四月十七日十九時許，前往甲○○位於桃園縣龍潭鄉○○路○○段七四二號住
    處欲向甲○○追討債務，追討未果後，乙○○竟基於傷害之犯意，手持皮包毆打
    甲○○，致甲○○受有頭後枕部輕微浮腫、左肩擦傷等傷害。
二、案經甲○○訴由桃園縣警察局平鎮分局報請臺灣桃園地方法院檢察署檢察官偵查
    起訴。
    理  由
一、本案檢察官原聲請簡易判決處刑，惟查被告乙○○於警、偵訊均否認傷害告訴人
    甲○○（即被告在偵查中未自白犯罪），又卷存之驗傷診斷證明書僅能證明告訴
    人受有傷害，尚不足以證明確係被告所為，且證人即目擊證人鍾曾瑞榮、王江明
    珠於警訊中均證稱：未看見被告毆打告訴人之經過等語（見偵查卷第三十四頁背
    面、第三十五頁背面），是依該卷存之證據，尚不足認定被告犯罪，本案顯與刑
    事訴訟法第四百四十九條所定得以簡易判決處刑之要件不合，是本院認本案有刑
    事訴訟法第四百五十一條之一第四項但書第一款之情形，改依通常程序審判，合
    先敘明。
二、訊據被告乙○○對於右揭犯罪事實，固坦承曾於右揭時、地向告訴人甲○○追討
    債務，並因而與之發生爭執，惟矢口否認有何傷害告訴人之犯行，辯稱：伊沒有
    拿皮包打告訴人，當天伊沒有帶皮包，當天伊帶伊兒子去，伊跟她說伊兒子要繳
    學費，請她先還伊幾千元，結果她就很兇拿菜刀出來對著伊，後來她又叫警察來
    ，她惡人先告狀，她跟警察說伊在那邊鬧事，伊僅是要去跟她要幾千元給伊兒子
    繳納學費云云。經查被告前開犯罪事實，除據告訴人於警、偵訊及本院九十一年
    十一月五日審理時指述綦詳外，被告於前揭時間確實有帶皮包前往告訴人住處，
    且與告訴人發生拉扯，已據證人即當日到場處理之警員朱志遠於本院九十一年十
    月十四日訊問時結證在卷（其略稱：【當時情形如何？】甲○○及乙○○兩人都
    在汽車修理廠的門口，乙○○當時在哭鬧，揚言要自殺，不時的要衝到大馬路去
    ，前面是省道，我們看到就去將他拉回來，告訴人就講說他工廠裡面的電話、電
    腦都被乙○○砸毀了，他們兩人中間有拉扯，告訴人說被告有拿皮包砸他的頭部
    或臉頰，但是我現在已經不記得當時他是說他的左邊還是右邊的臉頰或頭部。【
    當時你有看到乙○○是揹著皮包嗎？】有看到。‧‧‧【告訴人告訴你說被告有
    用他的皮包敲他的頭部是在最後的時候嗎？】是在乙○○鬧自殺我們將他拉回來
    之後他們又發生拉扯，甲○○才告訴我的。‧‧‧【當天被告是否真的有帶皮包
    ？他帶什麼樣式的皮包？什麼顏色的？】我記得有帶，皮包是什麼顏色及什麼樣
    式我已經不記得了等語），衡之證人朱志遠與被告及告訴人之一方均無特別交情
    與仇恨，其實無偏袒其任何一人之必要，是認其所為證詞屬實，又被告當時之情
    緒既極為不穩，有衝向大馬路要自殺之舉動（被告於本院審理中亦不否認），其
    在與告訴人發生拉扯時出手毆打告訴人亦與一般經驗法則無違，且本案尚有告訴
    人所提出之敏盛綜合醫院龍潭分院診斷證明書附卷可稽（見偵查卷第八頁），是
    被告前開所辯顯應屬卸責之詞，不足採信。被告前揭犯行已臻明確，應予依法論
    科。
三、核被告所為，係犯刑法第二百七十七條第一項之傷害罪。又被告與告訴人為家庭
    暴力防治法第三條第四款所定之家庭成員，被告對於家庭成員間故意實施家庭暴
    力行為而成立刑法上普通傷害罪，為家庭暴力防治法所稱之家庭暴力罪。爰審酌
    被告僅為向其胞妹追討數萬元之債務未果即出手傷人，固屬不該，惟其行為所造
    成之人體傷害尚屬輕微等一切情狀，量處如主文所示之刑，並諭知易服勞役之折
    算標準，以資懲儆。
據上論斷，應依刑事訴訟法第四百五十二條、第二百九十九條第一項前段，刑法第二
百七十七條第一項、第四十二條第二項，罰金罰鍰提高標準條例第一條前段、第二條
，判決如主文。
本案經檢察官張啟聰到庭執行職務。
中      華      民      國    九十一    年      十一    月    二十六    日
                                    臺灣桃園地方法院刑事第六庭
                                        法  官  林  春  鈴
右正本證明與原本無異。
如不服本判決，應於判決送達後十日內向本院提出上訴狀( 應附繕本 )，上訴於
臺灣高等法院。
                                        書記官  江  世  亨
中        華        民        國   九十一   年   十一   月    二十六    日
附論罪科刑法條依據：
刑法第二百七十七條第一項
傷害人之身體或健康者，處三年以下有期徒刑，拘役或一千元以下罰金。
